【裁判字號】    89,易,710
【裁判日期】    900306
【裁判案由】    違反毒品危害防制條例
【裁判全文】
臺灣基隆地方法院刑事判決                          八十九年度易字第七一號
    公  訴  人  臺灣基隆地方法院檢察署檢察官
    被      告  乙○○
右列被告因違反毒品危害防制條例案件，經檢察官提起公訴（八十九年度偵字第四五
九一號），本院判決如左：
    主      文
乙○○持有第一級毒品，處有期徒刑柒月。
扣案之海洛因貳包（共淨重壹佰拾點陸公克）沒收銷燬之。
    事      實
一、乙○○明知海洛因為行政院衛生署公告管制之第一級毒品，不得非法販賣、轉讓
    、施用或持有，竟於民國八十九年十月二十四日，未經許可，非法持有第一級毒
    品海洛因二包（淨重一百三十三．三六公克），放置在向其父親陳安恒借用之Ｈ
    二—六六○○號自用小客車內右後座坐墊下，並偕同其女友李寶玉駕該車出遊。
    嗣於同日十一時五十分許，在基隆市○○路與中正路口，為警當場查獲，並扣得
    上開海洛因。
二、案經基隆市警察局第四分局報請臺灣基隆地方法院檢察署檢察官偵查起訴。
    理  由
一、訊據被告乙○○固坦承於右揭時地為警在車號Ｈ二—六六○○號自用小客車之右
    後座坐墊下，查獲毒品海洛因二包，惟矢口否認有何持有第一級毒品之犯行，辯
    稱：該車係伊父親陳安恒所有，但常借人駕駛。伊父親曾於案發三、四日前，將
    該車借予朋友丙○○使用，該海洛因或係丙○○所有而置放於該汽車內。伊向父
    親借用該車輛時，不知車內放有海洛因云云。
二、經查：
  （一）車號Ｈ二—六六○○號自用小客車為陳安恒所有，有交通部公路局新竹區監
        理所苗栗監理站九○竹監苗字第三八七號函檢附汽車車籍查詢單附卷可參。
        被告於查獲前二日向父親陳安恒借用該車，駛至新竹偕女友李寶玉北上遊玩
        ，為其所自承。嗣為警在基隆市○○路與中正路口攔阻，並於該車內右後座
        坐墊下扣得白色結晶物二包，業據證人即查獲之警員甲○○於偵審中結證屬
        實，並有搜索扣押證明筆錄、查獲照片五張附卷可稽、白色結晶物二包扣案
        可佐。該物經送法務部調查局鑑定，認均含第一級毒品海洛因成分，合計淨
        重一百三十三．三六公克，有法務部調查局八十九年十一月九日八九陸一字
        第八九一八○一六六號鑑定通知書一紙在卷可按。被告既借用車輛於前，駕
        駛該車於後，對該車顯有管領能力，確灼無疑，是車內之毒品海洛因為其所
        執持占有之物亦甚顯然。
  （二）證人丙○○於本院審理時證稱：「（問：何時得癌症？）八十二年，現在骨
        頭全身都轉移了，整個人整天要施打嗎啡，我四號住院，我住大千、大川及
        桃園省立醫院。」、「（問：你平常有施打四號海洛因之行為？）是的，醫
        院也有施打，我自己也有施打，我向綽號『歐貴』買的，我們在桃園看守所
        認識，他現在跑路了，他現在在台中大聖街，詳細地址忘了」、「（問：去
        年十月二十日你有向陳安恒借車？）是的：：我自己開車，到（台中）大聖
        街路口，他（歐貴）拿東西給我：：那一包東西快一百萬元，我先拿給他十
        五萬」、「（問：他給你這包海洛因是什麼形狀？）塑膠袋有拉鍊，塑膠袋
        透明的，裡面有兩大塊，其他散散的」、「（問：除了塑膠袋外還有其他包
        裝？）無」、「（問：東西放何處？）椅子掀起來放右邊，車子廠牌不知道
        只知道很高級的車」、「（問：你二十一日晚上車還他，你東西放右後座，
        你何時問陳安恒說車子有東西？）我二十三日晚上問他，他說他兒子將車開
        走了」、「（問：你買的海洛因有幾包？）就一包而已，只有兩塊其他碎碎
        的」、「（問：為何你買的和查獲的不同？）不是這樣，可能拿回警局他們
        弄碎了」（見本九十年一月九日訊問筆錄）。惟查，丙○○既有病痛，亟需
        施用海洛因止痛，何以於十月二十一日晚間還車，卻遲於二日後之十月二十
        三日始詢問陳安恒車輛去向以找尋該毒品？又海洛因為第一級毒品，治安機
        關查緝甚嚴，一般人取得不易，且價格高昂。丙○○竟以十五萬元價格即取
        得價值百萬元之毒品，亦有違常情。本件海洛因經警扣得時之包裝原狀為一
        個大黑色塑膠袋，裝有二個小透明塑膠袋，該透明塑膠袋內各裝有數塊白色
        結晶物，大小形狀不一，有查扣時之海洛因原狀照片在卷足參，亦經證人甲
        ○○證述在卷。而證人丙○○之證詞及庭繪之海洛因形狀圖與上開情形出入
        甚鉅，其證言顯係事後串偽之詞，不足採信。綜上所述，足見被告所辯，核
        係卸責之詞，委無足採。本件事證明確，被告犯行堪以認定，應予依法論科
        。
三、按海洛因屬毒品危害防制條例第二條第二項第一款規定之第一級毒品。被告乙○
    ○持有海洛因之行為，核係犯毒品危害防制條例第十一條第一項之持有第一級毒
    品罪。爰審酌被告非法持有第一級毒品海洛因數量龐大，危害社會秩序至深且鉅
    ，犯後猶飾詞諉責，尚無悔意等一切情狀，量處如主文所示之刑，以示警懲。扣
    案之第一級毒品海洛因二包（共淨重一百三十三．三六公克），應依毒品危害防
    制條例第十八條第一項前段之規定，並予宣告沒收銷燬之。
據上論斷，應依刑事訴訟法第二百九十九條第一項前段，毒品危害防制條例第十一條
第一項、第十八條第一項前段，判決如主文。
本案經檢察官黃士元到庭執行職務。
中      華      民      國      九十      年      三      月     六     日
                                    臺灣基隆地方法院刑事第二庭
                                            法  官  邱  志  平
右正本證明與原本無異。
對於本件判決如有不服，應於收受送達後十日內，向本院提出上訴書狀，上訴於臺灣
高等法院，並按他造當事人之人數附具繕本。
                                            書記官  彭  淑  芳
中      華      民      國      九十      年      三      月     六     日
附錄論罪法條
毒品危害防制條例第十一條第一項：
持有第一級毒品者，處三年以下有期徒刑、拘役或新台幣五萬元以下罰金。


司法院資訊處製作；財團法人民間司法改革基金會備份。
